臺灣高等法院高雄分院刑事判決　　　　　　　　　九十一年度上易字第一六二七號
　　上訴人　臺灣屏東地方法院檢察署檢察官
　　被　告　　　甲○○
右上訴人因被告違反毒品危害防制條例案件，不服臺灣屏東地方法院九十一年度易緝
字第七十三號中華民國九十一年十月十五日第一審判決（起訴案號：臺灣屏東地方法
院檢察署九十一年度毒偵字第一二七九號，移送併辦案號：同檢察署九十一年度毒偵
字第一二０二號），提起上訴，本院判決如左：
      主  文
原判決撤銷。
甲○○連續施用第二級毒品，累犯，處有期徒刑壹年。
      事  實
一、甲○○曾兩度因違反麻醉藥品管理條例案件，先後經台灣屏東地方法院以八十五
    年度易字第六五三號、八十六年度易字第一八一七號，各判處有期徒刑六月確定
    ，分別於民國八十五年七月二十三日、八十六年十二月十七日易科罰金執行完畢
    。又其因施用毒品案件，經裁定送觀察勒戒、強制戒治後，嗣因停止戒治付保護
    管束期滿，經臺灣屏東地方法院檢察署檢察官於八十九年十一月三十日，以八十
    九年度戒毒偵字第四七一號不起訴處分確定，旋又於九十年一月七日下午三時許
    ，在屏東市○○里○○路八十五巷九號施用第二級毒品安非他命一次，經台灣屏
    東雄地方法院於九十年二月十四日，以九十年度屏簡字第四三號判處有期徒刑三
    月，並於九十年三月十二日確定，尚未執行，而先由臺灣屏東地方法院檢察署檢
    察官依台灣屏東地方法院裁定送強制戒治，並於九十年六月十二日停止戒治付保
    護管束，詎甲○○於停止戒治期間，仍不知警惕，又另起施用第二級毒品之概括
    犯意，於九十年七月十一日前三至五日間內，在其位於屏東市○○里○○路二十
    九巷五十三號原住所內，連續兩次施用第二級毒品安非他命，嗣九十年七月十一
    日十一時二十分許至臺灣屏東地方法院檢察署接受觀護人執行保護管束，經採尿
    送驗而查獲。詎其回去後仍承前施用第二級毒品之概括犯意，仍連續在其位於屏
    東市○○里○○路二十九巷五十三號原住所內，連續多次施用第二級毒品安非他
    命，於九十一年九月十二日又被警查獲。
二、案經臺灣屏東地方法院檢察署檢察官自動偵查起訴及屏東市縣警察局屏東分局移
    送臺灣屏東地方法院檢察署檢察官函請併辦審理。
      理  由
一、前揭犯罪事實除據被告甲○○於本院審理時自白不諱外，其右揭時地經採尿送驗
    結果，確呈甲基安非他命陽性反應，有臺灣檢驗科技股份有限公司九十年七月二
    十日，編號：ＫＺ000000000000號及九十一年十月廿五日，編號：
    ＫＨ00000000A0000000號濫用藥物尿液檢驗報告二份在卷可稽
    ，被告甲○○上開自白堪認與事實相符，其右揭施用第二級毒品犯行，已堪認定
    。查被告甲○○前因施用毒品案件，先後經台灣屏東地方法院裁定送觀察勒戒、
    強制戒治，嗣因停止戒治付保護管束期滿，甫由臺灣屏東地方法院檢察署檢察官
    於八十九年十一月三十日，以八十九年度戒毒偵字第四七一號不起訴處分確定，
    有不起訴處分書、臺灣屏東地方法院檢察署刑案資料查註紀錄表各一份在卷可按
    ，事證明確，其犯行已堪認定。
二、按安非他命係毒品危害防制條例第二條第二項第二款所定之第二級毒品，核被告
    甲○○所為，係犯毒品危害防制條例第十條第二項之施用第二級毒品罪。又被告
    甲○○上開連續多次施用犯行，時間緊接，手法相同，觸犯構成要件同一之罪名
    ，顯係基於概括犯意反覆為之，為連續犯，應依刑法第五十六條規定，論以連續
    施用第二級毒品罪，依法加重其刑。被告甲○○為施用而持有毒品，其持有之行
    為為施用毒品之高度行為所吸收，不另論罪。被告甲○○第二次被查獲非法吸用
    安非他命部分雖未据起訴，惟此部分與起訴部分有連續犯裁判上一罪關係，亦為
    起訴效力所及，本院自得一併審究。又被告甲○○於八十六年間因違反麻醉藥品
    管理條例案件，經台灣屏東地方法院以八十六年度易字第一八一七號案件判處有
    期徒刑六月確定，於八十六年十二月十七日易科罰金執行完畢，有臺灣高等法院
    被告全國前案紀錄表及臺灣屏東地方法院檢察署刑案資料查註紀錄表各一份在卷
    可按，其五年內再犯本件有期徒刑以上之罪，為累犯，應依加重其刑。
三、原審予以論科，固非無見，惟查原審就被告甲○○第二次被警查獲非法吸用安非
    他命部分未及審究，尚有未洽（原審於九十一年十月十五日宣判，被告甲○○第
    二次被查獲部分檢察官於九十一年十一月廿日才移送併辦），檢察官上訴請求就
    被告甲○○第二次被查獲部分併案審判，為有理由，原判決自應予撤銷改判。審
    酌被告甲○○有多次吸食前科，無法悔改，不僅無視法紀，且顯係慣於施用第二
    級毒品成癮，其吸毒係戕害自己身體健康，及其品性、智識程度，犯罪動機、犯
    罪後態度等一切情狀，爰仍依原判量處有期徒刑一年。
據上論結，應依刑事訴訟法第三百六十九條第一項前段、第三百六十四條、第二百九
十九條第一項前段，毒品危害防制條例第十條第二項，刑法第十一條、第五十六條、
第四十七條，判決如主文。
本案經檢察官張金塗到庭執行職務
中      華      民      國    九十一    年     十二     月    二十四    日
                              臺灣高等法院高雄分院刑事第八庭
                                  審判長法官  郭雅美
                                        法官  裕斗
                                        法官  張盛喜
右正本證明與原本無異。
不得上訴。
                                  法院書記官  魏文常
中    華    民    國      九十一      年      十二      月    二十五    日
附錄本判決論罪之法條：
毒品危害防制條例第十條
施用第一級毒品者，處六月以上五年以下有期徒刑。
施用第二級毒品者，處三年以下有期徒刑。
